【裁判字號】    97,訴,1020
【裁判日期】    970925
【裁判案由】    損害賠償
【裁判全文】
臺灣高雄地方法院民事判決              97年度訴字第1020號
原      告  高雄汽車客運股份有限公司
法定代理人  乙○○
訴訟代理人  丙○○
被      告  甲○○
上列當事人間損害賠償事件，本院於民國97年9 月11日言詞辯論
終結，判決如下：
    主  文
被告應給付原告新台幣陸拾萬元及自民國九十七年四月十九日起
至清償日止，按年息百分之五計算之利息。
原告其餘之訴駁回。
訴訟費用由被告負擔。
本判決於原告以新台幣貳拾萬元供擔保後得假執行，但被告如以
新台幣陸拾萬元為原告預供擔保後，得免為假執行。
原告其餘假執行之聲請駁回。
    事實及理由
一、原告主張：被告原受僱於原告，擔任營業用大客車司機。被
    告於駕車執行職務時因過失肇事，致訴外人黃燈煌死亡，嗣
    經兩造與黃燈煌之親屬於民國96年12月26日成立和解，約定
    賠償金額新台幣（下同）310 萬元。經富邦產物保險公司給
    付強制責任險保險金150 萬元及加重保險金100 萬元後，餘
    款60萬元由原告給付，原告已於97年1 月26日賠償60萬元予
    黃燈煌之家屬，原告自得向被告求償60萬元，爰依民法第18
    8 條第3 項規定，提起本訴等語，並聲明：(一)被告應給付原
    告60萬元及自97年1 月26日起至清償日止，按年息百分之5
    計算之利息；(二)願供擔保，請准宣告假執行。
二、被告則以：伊經濟有困難，不應由伊全額負擔，目前無工作
    等語為抗辯，並聲明：(一)駁回原告之訴；(二)願供擔保，請准
    宣告免為假執行。
三、本件原告主張被告原受僱於原告，擔任營業用大客車司機。
    被告於駕車執行職務時因過失肇事，致訴外人黃燈煌死亡，
    嗣經兩造與黃燈煌之親屬於96年12月26日成立和解，約定賠
    償金額310 萬元，經富邦產物保險公司給付強制責任險保險
    金150 萬元及加重保險金100 萬元後，餘款60萬元由原告於
    97年1 月26日給付予黃燈煌之家屬之事實，業據被告所不爭
    執，並有和解書1 紙可憑，此部分事實應可認定。原告主張
    其已賠償60萬元，對被告有求償權，被告否認之，並以前揭
    情詞為辯，是以，本件之爭點為：原告依民法第188 條第3
    項規定，行使求償權，請求被告給付60萬元及自97年1 月26
    日起至清償日止，按年息百分之5 計算之利息，有無理由？
四、按受僱人因執行職務，不法侵害他人之權利者，由僱用人與
    行為人連帶負損害賠償責任；又僱用人賠償損害時，對於為
    侵權行為之受僱人，有求償權，民法第188 條第1 項前段、
    第3 項定有明文。前開規定之求償權，僱用人與受僱人間並
    無應分擔部分可言，即僱用人對其受僱人就其賠償之全部有
    求償權。原告因被告侵權行為致黃燈煌死亡而依兩造與黃燈
    煌親屬之和解契約賠償60萬元之事實，既如前述，則依上開
    規定，原告自得全額向被告求償60萬元，原告此部分請求，
    自屬有據，被告辯稱不應由被告負擔全額，尚無可採。
五、按給付無確定期限者，債務人於債權人得請求給付時，經催
    告而未為給付，自受催告時起，負遲延責任；其經債權人起
    訴而送達訴狀，或依督促程式送達支付命令，或為其他相類
    之行為者，與催告有同一之效力；遲延之債務，以支付金錢
    為標的者，債權人得請求依法定利率計算之遲延利息；應付
    利息之債務，其利率未經約定，亦無法律可據者，週年利率
    為百分之5 ，民法第299 條第2 項、第233 條第1 項前段、
    第203 條分別定有明文。原告對於被告之求償權，並未約定
    清償期限，亦未約定遲延利息之利率，係屬未定給付期限之
    金錢債權；而原告並未舉證證明其於聲請核發支付命令前業
    已催告被告給付上開金額，是被告應自支付命令聲請狀繕本
    送達之翌日即97年4 月19日起始負遲延給付之責任，原告逾
    此部分之利息請求，並無理由，應予駁回。
六、綜上所述，原告依民法第188 條第3 項之求償權，請求被告
    給付60萬元及自97年4 月19日起至清償日止，按年息百分之
    5 計算之利息，洵屬正當，應予准許。逾此範圍之請求，即
    屬無據，應予駁回。
七、兩造均陳明願供擔保，請准宣告假執行或免為假執行，就原
    告勝訴部分，核無不合，爰分別酌定相當之擔保金額，予以
    准許；至原告敗訴部分，假執行之聲請失所附麗，應予駁回
    。
八、據上論結，本件原告之訴一部有理由、一部無理由，依民事
    訴訟法第79條之規定，判決如主文。
中    華    民    國    97    年    9     月    25    日
                  民事第一庭    審判長法  官  朱玲瑤
                                      法  官  劉惠娟
                                      法  官  陳宛榆
正本係照原本作成。
如不服本判決，應於送達後20日內，向本院提出上訴狀並表明上
訴理由，如於本判決宣示後送達前提起上訴者，應於判決送達後
10日內補提上訴理由書（須附繕本）。
中    華    民    國    97    年    9     月    25    日
                                      書記官  曹德英


司法院資訊處製作；財團法人民間司法改革基金會備份。
